# DANIEL SIERRA RINCÓN

**Tel:** 3115131750 **E-mail:**danielsierra34@gmail.com Bogotá – Colombia

## PERFIL PROFESIONAL

Ingeniero Industrial bilingüe con Maestría en Ingeniería y Gerencia de Proyectos de Ingeniería de la Universidad de los Andes. Con experiencia en gerencia, gestión y desarrollo de proyectos que involucran Tecnologías de Información y Cloud Computing. Consultoría y docencia en simulación, optimización y análisis de procesos industriales en Supply Chain, sistemas logísticos y de construcción. Desarrollo de software en Internet, sistemas gestión de información y aplicaciones de todo tipo orientado a la automatización de procesos para el apoyo en la gerencia de proyectos.

Experiencia en la formulación, gestión y ejecución de proyectos que requieran el uso de las tecnologías de la información, en conjunto con habilidades de liderazgo y capacidades técnicas, creativas y numéricas para identificar, plantear y resolver todo tipo de problemas. Gestión, control y seguimiento de proyectos, clientes y proveedores en proyectos de tecnología en contextos internacionales.

Dominio avanzado de lenguajes y herramientas informáticas tales como Arena Rockwell, XpressMP, I Think, Excel y macros, Visual Basic, C++, PHP, Mysql, Javascript, Jquery, Ajax, XML, JSON, HTML, CSS, Bootstrap, AngularJs y Google Maps entre otros.

## **EXPERIENCIA LABORAL**

## **Colmedia Comunicaciones**

Junio 2013 - Abril 2014

Consultor y Desarrollador en tecnologías de información.

Funciones y responsabilidades:

- Recopilar los requerimientos técnicos y tecnológicos de los proyectos a desarrollar.
- Liderar y desarrollar proyectos en tecnología.
- Contribuir al mejoramiento de los procesos internos de gestión y desarrollo de los proyectos.

## Logros:

- Consolidé el sistema de documentación necesario para realizar el correcto dimensionamiento, control, cierre y seguimiento en el ciclo de vida de los proyectos de tecnología.
- Contribuí a la implementación de buenas prácticas y tendencias en el desarrollo de software.
- Back-end & Front-end developer en <u>www.discrepante.com</u>, sistema web que les permite a artistas, diseñadores y artesanos abrir su propia tienda y vender sus productos a través de internet.

## Gattaca Web Lab

Agosto 2012 – Enero 2013

Gerenciar y coordinar los distintos proyectos de desarrollo en tecnología relacionados con sitios de e-commerce y portales web entre otros.

#### Funciones:

- Liderar el desarrollo de los distintos proyectos en línea de e-commerce acorde a las necesidades del cliente.
- Hacer constante seguimiento a proveedores de software en India.
- Canal de Comunicación con Clientes en Estados Unidos.

## Logros:

 Desarrollar e implementar un sistema para la gestión seguimiento y control de los distintos proyectos en tecnología controlando avance, presupuesto y consumo de recursos.

# Consultor y Desarrollador in en T.I.

Enero 2013- Actual

Desarrollo de proyectos Web enfocados a la generación de sistemas de gestión de información y software online a la medida para diferentes industrias y necesidades.

## Proyectos:

- www.earthmovingoperations.com
- www.unisis.co
- Poseidon ERP Software

## Universidad de los Andes

Agosto 2010 – Diciembre 2012

Ingeniero en Investigación y Desarrollo

Funciones y responsabilidades:

- Llevar a cabo una investigación enfocada en el desarrollo de un proyecto innovador en tecnología que consistió en el desarrollo de un software en la nube para el apoyo en la toma de decisiones en la gerencia de proyectos de construccion de obras civiles y minería para la participación de la Universidad en congresos Internacionales.
- Apoyo a las actividades académicas del departamento de Ing Civil de la Universidad de los Andes en conjunto con monitorías academicas y clases complementarias en las areas de Finanzas, Programación y Presupuestos, Construcción en Infraestructura Vial entre otras labores administrativas.

# Logros:

 Expositor en el Winter Simulation Conference llevado a cabo en Phoenix Arizona 2011 con la presentación de un Artículo Científico y un Software en la nube www.earthmovingoperations.com para el pronóstico y análisis de sistemas de excavación y transporte en obras civiles y de minería.

## **PROYECTOS**

## www.discrepante.com

Plataforma online del tipo e-commerce multi-vendor desarrollada con la empresa **Colmedia Comunicaciones sas**. Es un sistema web que les permite a artistas, diseñadores y artesanos abrir su propia tienda y vender sus productos a través de internet.

### Roles:

- Back-end developer
- Front-end developer

## www.earthmovingoperations.com

Plataforma online a través de la cual se pueden estimar tiempos, costos y rendimientos por medio de la Simulación de Eventos Discretos aplicada en operaciones de minería con maquinaria pesada en proyectos de ingeniería civil. Este trabajo es el resultado de la automatización de Arena Rockwell software en un entorno Web por medio de programación extensiva utilizando Visual Basic, PHP y JavaScript en conjunto con HTML y CSS.

### Roles:

- Project Manager & Creator
- Back-end developer
- Front-end developer
- Designer

#### Poseidon ERP Software

Plataforma online para la gerencia, gestión y control de proyectos en Ingeniería que consiste de un sistema del tipo *Enterprise Resource Planning* con los módulos de Planeación y presupuesto, Control de Insumos, Cronograma, avance y Seguimiento.

#### Roles:

- Project Manager & Creator
- Back-end developer
- Front-end developer
- Designer

## www.unisis.co

Es un sistema en línea de validación y registro de las actividades de Protección Específica y Detección temprana acorde a la Resolución 4505 de 2012 emitida por el Ministerio de Salud y la Protección social, que ofrece acompañamiento y capacitación en la Resolución para el reporte.

### Roles:

- Back-end developer
- Front-end developer
- Designer

### FORMACION ACADEMICA

- Ingeniería Industrial, Universidad de los Andes 2004-2009.
- Maestría en Ingeniería y Gerencia de Proyectos, Universidad de los Andes 2010-2012.

#### **CURSOS Y SEMINARIOS**

- English as a second language, Geos Language Institute Alberta-Canada 2004.
- Diplomado en Front-End Development, Magister Systems 2009.
- Diplomado en Back-End Development, Magister Systems 2009.
- Arena Sphere (Simulación de Eventos Discretos) Las Vegas –Nevada 2010.

### CONGRESOS

Winter Simulation Conference, Phoenix- Arizona 2011

Expositor y autor de artículo Científico titulado "Server-client applications aided by generic simulations regarding earthmoving operations in civil engineering projects."

Expositor y desarrollador de Plataforma de Online de apoyo a la gerencia de proyectos en ingeniería civil mediante la simulación de operaciones en Minería. <a href="https://www.earthmovingoperations.com">www.earthmovingoperations.com</a>

IV Seminario Internacional de Topografía Bogotá – Colombia 2014

Expositor y autor de artículo Científico titulado "Web-based discrete-event simulation in mining systems". www.earthmovingoperations.com

## **CONOCIMIENTOS EN SISTEMAS**

Arena Rockwell Software (Simulación de Eventos Discretos)

Más de 6 años de experiencia en la elaboración de modelos de simulación determinística, estocástica, discreta y continua para todo tipo de industria en las áreas de construcción, logística, finanzas y sistemas industriales en general. Participación en congresos internacionales para entrenamiento (Arena Sphere 2010 Las Vegas Nevada) y expositor - creador de artículo científico (Winter Simulation Conference Phoenix Arizona 2011).

Excel – Visual Basic

Uso avanzado de Excel, macros y desarrollo de scripts en Visual Basic para automatización de tareas, filtrar y consolidar información, conexión con web-services y otros sistemas para importar y exportar información.

- Crystal Ball (Simulación de Montecarlo).
- Xpress Mp (Optimización de Sistemas).
- Ithink (Simulación de Eventos Continuos).
- HTML y CSS (Diseño Web)
- Javascript, Jquery y Ajax (Front-End Development)
- Php (Back-End Development)
- Mysql (Bases de Datos)
- Json y XML
- Cron Jobs (Automatización de tareas del lado del servidor)
- AngularJS (Front-End framework)
- Bootstrap (Web design Framework)
- Google Maps (Sistemas de Geolocalización)

#### **IDIOMAS**

Inglés fluido escrito y hablado.

## **ACTIVIDADES EXTRACURRICULARES**

Durante 6 años he prestado labores de docencia informal a los estudiantes de la Universidad de los Andes en materias de Ingeniería Industrial tales como Simulación de Eventos Discretos mediante el uso del software Arena, programación en Visual Basic y macros en Excel, Simulación de Montecarlo con Crystal Ball entre otras.

## **DISTINCIONES Y AFILIACIONES**

- Afiliado a la Asociación de Egresados de la Universidad de los Andes.
- Miembro de *The Art of Living Foundation*.
- Participante en Startup Weekend Bogotá-Colombia 2013.

## **REFERENCIAS**

Referencias a solicitud del interesado.